【裁判字號】    98,消債更,57
【裁判日期】    981130
【裁判案由】    更生事件
【裁判全文】
臺灣宜蘭地方法院民事裁定            98年度消債更字第57號
聲  請  人  乙○○
即  債務人
代  理  人  吳振東律師
上列當事人聲請消費者債務清理事件，本院裁定如下：
    主  文
債務人乙○○自中華民國九十八年十一月三十日十六時起開始更
生程序。
命司法事務官進行本件更生程序。
    理  由
一、按法院開始更生程序之裁定，應載明其年、月、日、時，並
    即時發生效力。次按法院裁定開始更生或清算程序後，得命
    司法事務官進行更生或清算程式，必要時得選任律師、會計
    師或其他適當之自然人或法人一人為監督人或管理人。消費
    者債務清理條例第45條第1項、第16條第1項分別定有明文。
二、本件聲請意旨略以：伊曾於中華民國（下同）96年2月間依
    照中華民國銀行公會會員辦理消費金融案件無擔保債務協商
    機制與最大債權金融機構即國泰世華商業銀行股份有限公司
    （下稱國泰世華銀行）成立債務協商，協商內容為自96年3
    月起，分100期，利率8％，月付新臺幣（下同）13,672元。
    ，伊現於伊母親開設丙○○早餐幫忙，每月僅有可支配所得
    為10,800元，上開協商款伊之配偶丁○○本有幫忙負擔，但
    因其從事砂石車運載業務，因其任職公司業務量萎縮，每月
    收入減少且不穩定，實不足繳納協商款，皆依靠向親友借貸
    。伊傾盡全力繳納協商款至98年4月，終因無法償還上開金
    額而發生毀諾情事。是伊顯係因非可歸責於己之事由致履行
    協商條件顯有重大困難，爰向本院聲請清算等語。
三、經查:
（一）聲請人主張其負債總額901,600元，且自陳其每月薪資收
      入有10,800元，有不能清償債務情事，業據提出甲○○○
      ○○、財團法人金融聯合徵心中心綜合信用報告暨前置協
      商專用債權人清冊為證，經核大致相符，堪信為真實。
（二）聲請人96年度所得收入為零、97年度所得收入亦為零，此
      有96、97年度綜合所得稅各類所得資料清單、財產歸屬資
      料清單等件在卷可稽。查本件聲請人於消費者債務清理條
      例施行前，曾與各債權人就無擔保債權成立協商，約定自
      96年3月起，分100期，按月償還13,672元，惟聲請人目前
      薪資收入為10,800元，聲請人有子女三人，扣除聲請人自
      陳其每月必要生活費用7,439元，僅餘4,925元（10,000-0
      000=3,361）足供償債。聲請人之協商款，據其主張原有
      聲請人之配偶丁○○幫忙繳納，後因配偶丁○○薪資減少
      ，無法再依約繳納協商款等語，經查，丁○○98年1月薪
      資32,382元、98年2月薪資12,637元、98年3月29,606元、
      98年4月35,635元、98年5月28,232元，此有彰化銀行活期
      儲蓄存款資料附卷可證。本院考量聲請人之配偶丁○○為
      載運司機，其薪資係由運輸地點及趟數為核算基礎，若遇
      公司業務減縮或司機本身休息，其薪資係屬不固定收入。
      而聲請人及其配偶丁○○尚有未成年子女3人有待扶養，
      此有聲請人提出戶籍謄本在卷可稽，以丁○○之收入，僅
      能負擔本身及未成年子女3人之生活費用，顯難再繼續協
      助聲請人償債。本件協商條件約定聲請人按月還款13,672
      元，其履行自有重大困難，聲請人主張因不可歸責於己之
      事由，致履行原協商條件有重大困難，應堪採信。
四、綜上所述，本件聲請人與最大債權金融機構協商毀諾，堪認
    係有不可歸責於己致履行顯有重大困難情形，其無擔保或無
    優先權之債務總額未逾1,200萬元，復未經法院裁定開始清
    算程序或宣告破產，又無消費者債務清理條例第6條第3項、
    第8條或第46條各款所定駁回更生聲請之事由存在，則債務
    人聲請更生，應屬有據；並依上開規定命司法事務官進行本
    件更生程序，爰裁定如主文。
中    華    民    國    98    年    11    月    30    日
                      民事庭法      官  林俊廷
上為正本係照原本作成。
本件不得抗告。
本裁定已於九十八年十一月三十日十六時公告。
中    華    民    國    98    年    11    月    30   日
                            書  記  官  廖文章


司法院資訊處製作；財團法人民間司法改革基金會備份。
